臺灣高雄地方法院刑事判決　　　　　　93年度訴字第3282號
公　訴　人　臺灣高雄地方法院檢察署檢察官
被　　　告　乙○○　男　19歲.
　　　　　　　　　　之一
上列被告因公共危險案件，經檢察官提起公訴（九十三年度偵字
第一二四二三號），本院改依簡式審判程序審理，判決如下：
    主  文
乙○○共同以騎乘機車在道路上飆車競駛之方法致生往來之危險
，處有期徒刑參月，如易科罰金，以參佰元折算壹日。緩刑貳年
，緩刑期內付保護管束。
    事  實
一、乙○○明知騎乘機車在道路上飆車競駛，將致生公眾往來道
    路之危險，竟於民國九十三年五月十六日凌晨三時四十七分
    許，騎乘其兄王冠凱所有之車牌號碼ＹＣＧ─二三五號重型
    機車，後載無犯意聯絡之丁○○，在高雄市三民區○○○路
    行駛，於途中見數十名年籍、姓名不詳之人所騎乘之二、三
    十部機車正在道路上飆車競駛，乙○○即與該數十名年籍、
    姓名不詳之人基於共同飆車競駛之犯意聯絡，加入飆車隊伍
    行列，共同以時速七十、八十公里速度競駛，並以駛入對向
    車道、併行路面及闖紅燈等方式競駛於快、慢車道上，飆車
    之路線則係由高雄市○○○路右轉大裕路、左轉大豐一路、
    左轉皓東路、右轉澄明路、右轉堅如路、右轉黃興路、左轉
    澄明路、右轉皓東路、右轉高雄縣本館路，致生其他車輛及
    行人往來之危險，乙○○行駛至本館路及澄清路之路口後，
    方行右轉澄清路脫離飆車隊伍（該飆車隊伍則繼續行駛高雄
    縣鳳山市○○路○段、右轉文化西路、右轉文武街一四六巷
    接水源路、左轉正義路、右轉建國一路後方行分成三路散離
    ）。嗣經執行勤務員警觀視跟隨前開飆車隊伍拍攝之蒐證錄
    影紀錄，發現上開車牌號碼ＹＣＧ─二三五號重型機車在飆
    車隊伍之中，因而知悉上情。
二、案經高雄市政府警察局三民第二分局報請臺灣高雄地方法院
    檢察署檢察官偵查起訴。
    理  由
一、按本件被告乙○○所犯係死刑、無期徒刑、最輕本刑為三年
    以上有期徒刑以外之罪，其於本院審理中就前揭被訴事實為
    有罪之陳述，經審判長告知簡式審判程序之旨，並聽取其與
    公訴人之意見後，本院認無不得或不宜改依簡式審判程序進
    行之處，爰依刑事訴訟法第二百七十三條之一第一項、第二
    百八十四條之一，裁定本件由受命法官獨任進行簡式審判程
    序，合先敘明。
二、訊據被告乙○○於本院審理中對於右揭事實坦承不諱，核與
    證人王冠凱於警詢、偵訊中之證述內容、證人即查獲之警員
    甲○○於本院審理中之證述情節相符，並有本件案發當時之
    蒐證錄影紀錄暨臺灣高雄地方法院檢察署勘驗筆錄、蒐證錄
    影翻拍相片、警員甲○○職務報告、繪製之飆車隊伍行駛路
    徑圖附卷可佐，是被告前開自白顯與事實相符，堪以採信。
    再者，被告於右揭時、地與數十人，共同以時速七十、八十
    公里速度競駛，並以駛入對向車道、併行於路面及闖紅燈等
    方式競駛於快、慢車道上，應足使當地人車往來致生危險甚
    明。故本件事證明確，被告前揭犯行應堪認定。
三、按意思之聯絡不限於事前有所謀議，即僅於行為當時有共同
    犯意之聯絡者，亦屬之，而其表示之方法，亦不以明示通謀
    為必要，即相互間有默示之合致，亦無不可；另共同正犯之
    意思聯絡，原不以數人間直接發生者為限，即有間接之聯絡
    者，亦包括在內（最高法院七十三年臺上字第二三六四號、
    七十七年臺上字第二一三五號判例意旨參照）。被告當知其
    在前揭時、地騎乘機車，行經上開道路時，集結多數車輛，
    以駛入對向車道、併行於路面及闖紅燈等方式競駛於快、慢
    車道上，將造成往來之危險，然其仍一同以同一模式隨行進
    隊伍前進，顯然於加入該隊伍之時，對於前開行進之模式，
    與隊伍中其餘成員已有默示合致之犯意聯絡。次按刑法第一
    百八十五條第一項之妨害公眾往來安全罪，採具體危險制，
    祇須造成公眾往來之危險狀態為已足，不以發生實害為必要
    （最高法院著有七十九年臺上字第二二五○號判例可資參照
    ）。是核被告乙○○所為，係犯刑法第一百八十五條第一項
    之妨害公眾往來安全罪。被告與前開數十名真實姓名、年籍
    不詳之人士間，有犯意聯絡及行為之分擔，為共同正犯。爰
    審酌被告為求一時之剌激而與其他多輛機車闖越紅燈、逆向
    行駛及超速行駛，業已嚴重危害參與交通之其他車輛及行人
    往來之安全，對道路交通安全之危害非輕，行為實有可議之
    處，惟念及被告於本院審理中已坦承罪行，態度良好，且無
    任何前科紀錄，有本院被告院內索引卡紀錄表、臺灣高等法
    院被告全國前案紀錄表在卷可按，素行尚非不良等一切情狀
    ，量處如主文所示之刑，並諭知易科罰金之折算標準，以示
    懲儆。查被告素行良好，前未曾犯罪受有期徒刑以上刑之宣
    告，已如前述，且犯後坦承所有犯行，而於本院審理中顯露
    深切悔意，並僅因年輕氣盛而一時短於思慮，致觸犯本件犯
    行，經此刑之宣告後，應知警惕而信無再犯之虞，因認暫不
    執行其刑為當，故併予以宣告緩刑二年，以啟自新。惟為確
    實使被告有正確之法律觀念並提供必要之協助及督促，且依
    其所犯情節認有加以追蹤觀護之必要，亦併依刑法第九十三
    條第一項之規定，宣告緩刑期內付保護管束，俾由地方法院
    檢察署之觀護人予以適當之督促，並發揮附條件緩刑制度之
    立意及避免短期自由刑執行所肇致之弊端，以觀後效。又車
    牌號碼ＹＣＧ─二三五號重型機車雖為被告供本件犯罪所用
    之物，惟該機車係證人王冠凱所有，業據被告及證人王冠凱
    供陳明確，是爰不為沒收之宣告，附此敘明。
據上論斷，應依刑事訴訟法第二百七十三條之一第一項、第二百
八十四條之一、第二百九十九條第一項，刑法第二十八條、第一
百八十五條第一項、第四十一條第一項前段、第七十四條第一款
、第九十三條第一項，罰金罰鍰提高標準條例第一條前段、第二
條，判決如主文。
本案經檢察官丙○○到庭執行職務。
中    華    民    國    九十四    年  三  月  二十二  日
                        臺灣高雄地方法院交通法庭
                            法  官 陳君杰
右正本證明與原本無異。
如不服本判決，應於判決送達後十日內，向本院提出上訴狀。
                            書記官 陳昱良
中    華    民    國    九十四    年  三  月  二十二  日
附錄本案論罪法條全文：
中華民國刑法第一百八十五條
損壞或壅塞陸路、水路、橋樑或其他公眾往來之設備或以他法致
生往來之危險者，處五年以下有期徒刑，拘役或五百元以下罰金
。
因而致人於死者，處無期徒刑或七年以上有期徒刑。致重傷者，
處三年以上十年以下有期徒刑。
第一項之未遂犯罰之。
